【裁判字號】    97,訴,711
【裁判日期】    971016
【裁判案由】    違反毒品危害防制條例
【裁判全文】
臺灣嘉義地方法院刑事判決               97年度訴字第711號
公  訴  人  臺灣嘉義地方法院檢察署檢察官
被      告  甲○○
                    (現於臺灣嘉義監獄鹿草分監另案執行中)
上列被告因違反毒品危害防制條例案件，經檢察官提起公訴（97
年度毒偵字第1284號、第1357號），被告於準備程序中就被訴事
實為有罪之陳述，經本院合議庭裁定由受命法官改依簡式審判程
序審理，判決如下：
    主  文
甲○○施用第一級毒品，處有期徒刑柒月。又施用第一級毒品，
處有期徒刑柒月。應執行有期徒刑壹年。
    犯罪事實
一、甲○○前因施用毒品案件，經本院以95年度毒聲字第182 號
    裁定送觀察、勒戒後，認無繼續施用毒品之傾向，而於民國
    95年6 月30日釋放，並經臺灣嘉義地方法院檢察署檢察官以
    95年度毒偵字第584 號為不起訴處分確定。詎仍不知悔改，
    明知海洛因係毒品危害防制條例所定之第一級毒品，不得施
    用，仍於觀察、勒戒執行完畢釋放後5 年內，基於施用第一
    級毒品之各別犯意，先後為下列犯行：（一）於97年6 月23
    日17時10分為警採尿時往前回溯26小時內之某時（不含為公
    權力拘束時間），在不詳地點，以將海洛因加水後用針筒注
    射身體之方式，施用海洛因1 次。（二）於97年7 月8 日12
    時17分為警採尿時往前回溯26小時內之某時（不含為公權力
    拘束時間），在不詳地點，以前述方式施用海洛因1 次。嗣
    因警方分別得甲○○之同意、持臺灣嘉義地方法院檢察署檢
    察官核發之鑑定許可書，採集甲○○之尿液送驗，結果均呈
    嗎啡陽性反應，而查知上情。
二、案經嘉義縣警察局移送臺灣嘉義地方法院檢察署檢察官偵查
    起訴。
    理  由
一、本件被告所涉犯者為毒品危害防制條例第10條第1 項，非死
    刑、無期徒刑、最輕本刑為3 年以上有期徒刑之罪或高等法
    院管轄第一審案件。本院行準備程序時，被告就被訴事實為
    有罪之陳述，經告知簡式審判程序之旨，並聽取檢察官及被
    告之意見後，本院爰依刑事訴訟法第273 條之1 第1 項裁定
    由受命法官獨任進行簡式審判程序。故本件簡式審判程序之
    證據調查，依刑事訴訟法第273 條之2 之規定，不受同法第
    159 條第1 項、第161 條之2 、第161 條之3 、第163 條之
    1 及第164 條至第170 條規定之限制，合先敘明。
二、訊據被告對於上開犯罪事實，於本院審理中坦承不諱（見本
    院卷第22、30頁），另就犯罪事實（一）部分，被告遭查獲
    後，經警得其同意採尿送驗，結果呈海洛因代謝物嗎啡陽性
    反應等情，有正修科技大學超微量研究科技中心97年7 月8
    日檢驗報告、代號與真實姓名對照表（代號為：偵2A42）各
    1 份（見第0000000000號警卷第6 至7 頁）在卷可佐；就犯
    罪事實（二）部分，警方持檢察官核發之鑑定許可書採集被
    告之尿液送驗，結果呈海洛因代謝物嗎啡陽性反應等情，亦
    有正修科技大學超微量研究科技中心97年7 月22日檢驗報告
    、代號與真實姓名對照表（代號為：偵一016）各1份（見第
    0000000000號警卷第6 、9 頁）在卷可稽，足認被告具任意
    性之自白均與事實相符。另被告前因施用毒品案件，經本院
    裁定送觀察、勒戒，於95年6 月30日執行完畢釋放等情，有
    其臺灣高等法院被告前案紀錄表1 紙附卷可憑，是其係於觀
    察、勒戒執行完畢後，5 年內再犯本案施用第一級毒品2 罪
    ，其犯行堪以認定，應予依法論科。
三、論罪科刑：
(一)查海洛因為毒品危害防制條例所定之第一級毒品，是核被告
    上開2 次所為，均係犯毒品危害防制條例第10條第1 項之施
    用第一級毒品罪；其各次因施用而持有海洛因之低度行為，
    應分別為施用之高度行為所吸收，均不另論罪。被告所犯2
    次施用第二級毒品罪，時間間隔約2 週，且後案係在前案遭
    查獲後所犯，堪認其犯意各別，應予分論併罰。又被告雖於
    本院審理中主張其曾於警詢中供出毒品來源云云（見本院卷
    第22至23頁），惟按毒品危害防制條例第17條係規定犯第10
    條之罪，供出毒品來源，因而破獲者，始得減輕其刑；該條
    所稱「供出毒品來源，因而破獲者」，係指將毒品來源之有
    關資料諸如前手之姓名年籍、住居所、或其他足資辨別之特
    徵等供出，使調查或偵查犯罪之公務員因而據以破獲者，始
    足該當（最高法院97年度台上字第1400號判決意旨參照）。
    經查，就犯罪事實（一）部分，被告於97年6 月23日警詢中
    係供稱：伊所施用之海洛因來源為綽號「阿同」之男子，伊
    不知道該男子之真實姓名及年籍資料，只見過該男子1 次，
    不知道如何與他聯絡，至於綽號「多歲」、真實姓名為吳嘉
    祥（警詢筆錄誤載為黃嘉祥）之男子，與伊係朋友關係，伊
    係到吳嘉祥住處找他聊天，並未向吳嘉祥購買毒品等語（見
    第0000000000號警卷第3 至4 頁）；被告既未能提供該次所
    施用之海洛因來源即綽號「阿同」男子之真實姓名及聯絡資
    料，警方自無法據以破獲毒品來源，此外，被告於上開警詢
    中既否認該次所施用之海洛因係向吳嘉祥購買，則縱使吳嘉
    祥嗣遭警方查獲涉嫌販賣海洛因，亦非因被告之供述而查獲
    ，即與上開毒品危害防制條例第17條之規定不符。另就犯罪
    事實（二）部分，被告雖於97年7 月8 日警詢中供稱係向綽
    號「黑松」之男子購買海洛因，惟仍稱伊不知道「黑松」之
    真實姓名（見第0000000000號警卷第3 至4 頁）；此外，被
    告復於偵查中陳稱：未曾向綽號「黑松」者購買毒品，警詢
    中之所以供稱曾向該人購買毒品，係依警方要求而提供（見
    毒偵字第1284號偵查卷第7 頁）；被告係迄至本院審理中始
    陳稱：97年7 月8 日警詢中所稱綽號「黑松」之男子，就是
    伊97年6 月23日警詢所稱綽號「多歲」之男子（見本院卷第
    23 頁）。 揆諸前揭說明，被告上開2 次施用第一級毒品犯
    行，均與毒品危害防制條例第17條所定「供出毒品來源，因
    而破獲」之要件不符，自不得據以減輕其刑，附此敘明。
(二)爰依被告之供述（見本院卷第31頁）及其前案紀錄表，審酌
    被告國中畢業之智識程度，入監服刑前從事開砂石車工作，
    與太太及2 個小孩同住之生活狀況，及其經觀察、勒戒，猶
    未能戒除毒癮，甫於97年3 月間遭查獲施用第一、二級毒品
    ，經本院於97年5 月30日以97年度訴字第311 號判決判處有
    期徒刑6 月，如易科罰金以新台幣1 千元折算1 日（97年6
    月19日判決確定，現仍執行中，於本案不構成累犯），有上
    開判決書在卷可參，竟不知悛悔，於短期內再犯本案2 次施
    用第一級毒品罪，顯然缺乏禁絕毒害決心，惟施用毒品係屬
    戕害自身健康之行為，及其犯後坦承犯行，態度尚佳等一切
    情狀，並參酌公訴人請求量處被告應執行有期徒刑1 年之意
    見，就被告所犯2 罪各處如主文所示之刑，並定其應執行之
    刑為有期徒刑1 年，以資懲儆。
據上論斷，應依刑事訴訟法第273 條之1 第1 項、第299 條第1
項前段，毒品危害防制條例第10條第1 項，刑法第11條前段、第
51條第5款，判決如主文。
本案經檢察官楊騏嘉到庭執行職務。
中    華    民    國    97    年    10    月    16    日
                  刑事第三庭  法  官  陳 蒨 儀
上列正本證明與原本無異。
如不服本判決，應於判決送達後10日內向本院提出上訴狀，上訴
書狀依法應敘述具體理由，如未敘述具體理由者，應於上訴期間
屆滿後20日內補提理由書於本院（均應附繕本）。
中    華    民    國    97    年    10    月    20    日
                              書記官  楊 國 色
附錄本判決論罪法條：
毒品危害防制條例第10條第1項
施用第一級毒品者，處6 月以上5 年以下有期徒刑。


司法院資訊處製作；財團法人民間司法改革基金會備份。
